KARIM MEGRI

Educateur spécialisé

karim-megri@hotmail.fr

2 ALLEE DE LA PEPINIERE appt A23 59 200 TOURCOINC

37 ans

rançais

Permis B

Véhicule personnel

★ Hauts-de-France

07 70 08 76 27

🗯 Célibataire

${f A}$ Langues

Anglais

Niveau intermédiaire

Arabe

niveau intermédiaire



Voyages

Turquie, Espagne, Malaisie, Thailande



Centres d'intérêt

Internet

Lecture

Cinéphile

Voyage

Sport -Boxe

-Running

Educateur spécialisé depuis plus de 12 ans dans le milieu de la protection de l'enfance auprès de Mineur En Danger et Mineur Non Accompagné, j'aspire à donner un nouvel élan à ma carrière. Je souhaite me reconvertir dans le développement Web et Mobile.

Diplômes et Formations

De 2006 à 2009	DUT Carrière Sociale et Diplôme D'Etat d'Educateur Spécialisé IUT B TOURCOING
De 2005 à 2006	Préformation aux métiers de l'accompagnement social IFAR Villeneuve d'Ascq
De 2004 à 2005	1 ère année BTS Electrotechnique Lycée Colbert TOURCOING
De 2003 à 2004	Baccalauréat STI Electrotechnique LICP TOURCOING
De 2002 à 2003	Brevet d'Etude Professionnel Electrotechnique LICP TOURCOING

Expériences professionnelles

Experiences professionnelles	
Depuis janvier 2017	Educateur spécialisé SPRENE (Groupement Trajet) Lille, France
	accompagnement en logements diffus de 50 adolescents MNA.
De septembre 2009 à décembre 2016	Educateur spécialisé SPRENE "Antenne Mosaîque" TOURCOING
	accompagnement en internat de 16 adolescents MNA et MED en mixité de genre.
De 2008 à 2009	Educateur spécialisé (stagiaire) Service de prévention de la ville de Villeneuve d'Ascq
	Stage à responsabilité
De 2007 à 2008	Educateur spécialisé (stagiaire) SPRENE TOURCOING
	Durée : 4 mois (Diplôme Universitaire de Technologique carrière sociale)
De 2006 à 2007	Educateur spécialisé (stagiaire) CRESDA (Centre Régional d'Education Spécialisée pour Déficients Auditifs) Pont-à-Marcq, France
	Durée: 3 mois dans le cadre du DUT carrière sociale
Août 2006	Animateur Association Autrement Loisirs Lille, France
	Séjour d'un mois, dans un centre de vacances avec hébergements (vosges).
De 2005 à 2006	Stage (Préformation aux métiers de l'accompagnement social)

travail en réseau et partenariat travail d'équipe sens des responsabiltés

Accueil Fraternel Roubaisien Roubaix, France

d'Hébergerment et de Réinsertion Sociale).

Durée: 20 semaines de stage sur la base de bénévolat au Centre

Informatique

Word